【裁判字號】    99,易,312
【裁判日期】    990830
【裁判案由】    恐嚇
【裁判全文】
臺灣基隆地方法院刑事判決              99年度易字第312號
公  訴  人  臺灣基隆地方法院檢察署檢察官
被      告  乙○○
上列被告因恐嚇案件，經檢察官提起公訴（99年度偵字第1542號
），本院判決如下：
    主  文
乙○○以加害身體、自由之事，恐嚇他人致生危害於安全，處拘
役參拾伍日，如易科罰金以新台幣壹仟元折算壹日。
    理  由
一、犯罪事實：
    乙○○（所涉傷害犯行，另經臺灣基隆地方法院檢察署檢察
    官為不起訴處分）與其妹甲○○○及妹婿吳玉明發生債務糾
    紛，竟基於恐嚇之犯意，於民國97年5月間，自網路上列印
    「採礦沙富商張子能失蹤近月」之新聞報導，並在該報導旁
    記載「請吳玉明家族要悔改尚有機會否則如右張先生吃我錢
    的下場」等語後，署名於上（下稱上開恐嚇文件），復於同
    年6月間，在基隆市○○區○○路36之30號之住處，將該報
    導文件傳真至甲○○○及吳玉明位於香港環信德中心西座
    2907室之創輝船務有限公司，而以此加害身體、自由之事，
    恐嚇甲○○○及吳玉明，使甲○○○在創輝船務有限公司收
    到該報導文件後，畏懼乙○○將以非法方法使其及吳玉明失
    蹤而致生危害於安全。
二、認定事實所依據之證據及理由：
    (一)被告自白：伊於97年5月間，自網路上列印「採礦沙富商
      張子能失蹤近月」之新聞報導，並在該報導旁記載「請吳
      玉明家族要悔改尚有機會否則如右張先生吃我錢的下場」
      等語後，署名於上，復於同年6月間，在基隆市○○區○
      ○路36之30號之住處，將該報導文件傳真至甲○○○及吳
      玉明位於香港環信德中心西座2907室之創輝船務有限公司
      等情。
    (二)證人甲○○○於偵查時證稱：在2008年6月間，在香港環
      信德中心西座2907室的創輝船務公司收到被告傳真的上開
      恐嚇文件，收到後很害怕，怕被告會讓伊失蹤等情。
    (三)上開恐嚇文件之新聞標題記載「遭綁？採礦沙富商張子能
      失蹤近月，家屬公布相片協尋」，報導內文旁記載「請吳
      玉明家族要悔改尚有機會否則如右張先生吃我錢的下場」
      等語並有被告乙○○署名其上。
    (四)按刑法第305條規定，以加害生命、身體、自由、名譽、
      財產之事，恐嚇他人致生危害於安全者，處二年以下有期
      徒刑、拘役或三百元以下罰金。刑法上所謂之恐嚇，係以
      加害生命、身體、自由、名譽等事通知他人，使其發生畏
      怖心理，所表示者須在客觀上一般人認為足以構成威脅，
      以致被恐嚇者之生活狀態陷於危險不安之境，才屬相當。
      本件被告於「遭綁？採礦沙富商張子能失蹤近月，家屬公
      布相片協尋」之新聞報導旁加註「請吳玉明家族要悔改尚
      有機會否則如右張先生吃我錢的下場」等詞，已有具體之
      惡害通知及加害內容，亦即被害人若不還錢，被告將加害
      被害人之身體、自由等事之惡害通知，衡諸常情，此等文
      字已非一般人情緒發洩性之謾罵、指摘可擬，已達具體加
      害內容之通知，被告辯稱：係希望對方能在基督教義下自
      行悔改云云，顯與事實不符，不足採信。綜上，被告之犯
      行明確，應依法論科。
三、論罪與科刑：
    核被告所為，係犯刑法第305條之恐嚇危害安全罪。本院審
    酌被告年紀已近70歲高齡，因與其妹即被害人甲○○○夫婿
    家族間有債務紛爭，因一時氣憤而誤觸法網，慮及其犯後坦
    承有傳真上開恐嚇文件之犯行等一切情狀，量處如主文所示
    之刑，並諭知易科罰金之折算標準，以示儆懲。
四、據上論斷，應依刑事訴訟法第284條之1、第299條第1項前段
    ，刑法第305條、第41條笫1項前段，刑法施行法第1條之1，
    判決如主文。
本案經檢察官樊家妍到庭執行職務。
中    華    民    國    99    年    8     月    30    日
                  刑事第五庭法  官    何怡穎
以上正本證明與原本無異。
如不服本判決應於收受送達後10日內向本院提出上訴書狀，並應
敘述具體理由；其未敘述上訴理由者，應於上訴期間屆滿後20日
內向本院補提理由書(均須按他造當事人之人數附繕本)「切勿逕
送上級法院」。
中    華    民    國    99    年    8     月    30    日
                             書記官   翁其良
附錄論罪法條：
中華民國刑法第305條
以加害生命、身體、自由、名譽、財產之事，恐嚇他人致生危害
於安全者，處2年以下有期徒刑、拘役或3百元以下罰金。

司法院資訊處製作；財團法人民間司法改革基金會備份。
